【裁判字號】    98,消債更,631
【裁判日期】    981027
【裁判案由】    更生事件
【裁判全文】
臺灣板橋地方法院民事裁定           98年度消債更字第631號
聲  請  人  甲○○
代  理  人  謝杏奇律師
上列當事人因消費者債務清理事件聲請更生，本院裁定如下：
    主    文
債務人甲○○自中華民國九十八年十月二十七日下午四時起開始
更生程序。
    理    由
一、按法院開始更生程序之裁定，應載明其年、月、日、時，並
    即時發生效力，消費者債務清理條例第45條第1 項定有明文
    。
二、本件聲請意旨略以：其有不能清償債務情事，前已提出債權
    人清冊，以書面向最大債權金融機構國泰世華商業銀行股份
    有限公司請求共同協商債務清償方案，惟因債權銀行外賣債
    權予非金融機構而無法納入協商，縱聲請人每月依協商條件
    清償新臺幣（下同）5,442元，仍須面臨非金融機構之求償
    ，終致協商不成立。又聲請人事業失敗，並因壓力過大生病
    住院，現收入微薄已入不敷出，且其無擔保或無優先權之債
    務總額未逾1,200 萬元，復未經法院裁定開始清算程序或宣
    告破產，爰向本院聲請更生等語。
三、經查，聲請人主張之上開事實，業據其提出債權人清冊、財
    團法人金融聯合徵信中心綜合信用報告、財產及收入狀況說
    明書、前置協商不成立通知書、財政部臺灣省北區國稅局財
    產歸屬資料清單、95、96及97年度綜合所得稅各類所得資料
    清單、財產歸屬資料清單、薪資單、戶籍謄本、房屋租賃契
    約書暨房租收款明細、受扶養權利人魯岳奇之註冊通知單、
    幼祥幼兒學校收費收據、財團法人臺灣基督教門諾醫院診斷
    證明書暨醫療費用收據、國立臺灣大學醫學院附設醫院診斷
    證明書暨費用證明單、臺北縣板橋市公所中低收入身心障礙
    生活補助核定通知書、臺北縣板橋市公所中低收入兒童少年
    生活扶助證明書、勞工保險被保險人投保資料表、存簿、三
    商美邦人壽保險股份有限公司保險費送金單、富邦人壽保險
    股份有限公司保單、本院98年7 月27日板院輔98司執實字第
    41139 號執行命令影本等件為證。此外，本件又查無聲請人
    有消費者債務清理條例第6條第3項、第8 條或第46條各款所
    定駁回更生聲請之事由存在，是本件更生聲請，應屬有據，
    爰裁定如主文。
三、至聲請人附帶聲請保全處分，請求裁定停止本院98年度司執
    字第41139 號清償債務強制執行事件就聲請人對第三人電光
    企業股份有限公司之薪資債權之強制執行程序。因本件既已
    裁定准予開始更生程序，則依消費者債務清理條例第48條第
    2 項之規定，上開強制執行程序即不得繼續，自無另為保全
    處分之必要，附此敘明。
中    華    民    國    98    年    10    月    27    日
                  民事第二庭    法  官  吳振富
上為正本係照原本作成。
本件不得抗告。
本裁定已於98年10月27日16時公告。
中    華    民    國    98    年    10    月    27    日
                                書記官  李宏明


司法院資訊處製作；財團法人民間司法改革基金會備份。
